【裁判字號】    98,審易,468
【裁判日期】    990106
【裁判案由】    竊盜
【裁判全文】
臺灣新竹地方法院刑事宣示判決筆錄     98年度審易字第468號
公  訴  人  臺灣新竹地方法院檢察署檢察官
被      告  戊○○
指定辯護人  本院公設辯護人甲○○
上列被告因竊盜案件，檢察官提起公訴（98年度偵字第670 號）
後，聲請改依協商程序而為判決，本院於中華民國99年1 月6 日
下午4時，在本院刑事第十一法庭宣示判決，出席職員如下：
                審判長法  官  劉兆菊
                      書記官  林兆嘉
                      通  譯  賴光浪
法官起立朗讀判決主文、犯罪事實要旨、處罰條文，及告以上訴
限制、期間並提出上訴狀之法院，且諭知記載其內容：
一、主  文：
    戊○○共同犯踰越門扇竊盜罪，累犯，處有期徒刑壹年。又
    犯竊盜罪，累犯，處有期徒刑陸月。應執行有期徒刑壹年肆
    月。
二、犯罪事實要旨：
（一）戊○○前於民國94年間，因違反槍砲彈藥刀械管制條例案
      件，經本院於94年6月13日以94年度竹北簡字第160號判決
      判處有期徒刑3月，併科罰金銀元2 萬元確定，於95年5月
      10日縮刑期滿執行完畢。又於94年間，因竊盜案件，經本
      院於95年5月30日以94年度訴字第591號判決判處有期徒刑
      8月確定，嗣經本院於96年7 月16日以96年度聲減字第153
      號裁定減刑為有期徒刑4 月(甲)確定。復於96年間，因竊盜
      案件，經臺灣屏東地方法院於96年4 月27日以96年度易字
      第192號判決判處有期徒刑1年4 月確定；另於同年間，因
      施用毒品案件，經臺灣屏東地方法院於96年5 月10日以96
      年度簡字第602號判決判處有期徒刑4月確定；上開2 罪，
      嗣經臺灣屏東地方法院於96年8 月28日以96年度聲減字第
      1770號裁定分別減刑為有期徒刑8 月、2 月，併定應執行
      有期徒刑8 月(乙)確定。上開(甲)(乙)部分經接續執行，甫於97
      年2 月28日縮刑期滿執行完畢。
（二）詎戊○○仍不知悔改，與丁○○（所犯竊盜犯行，業經本
      院另行審結）共同基於意圖為自己不法所有之竊盜犯意聯
      絡及行為分擔，於97年10月12日上午某時許，由戊○○駕
      駛其向林美雲（所涉竊盜犯行，另經臺灣新竹地方法院檢
      察署檢察官為不起訴處分）所借得之車牌號碼LQ－6717號
      自用小客車搭載丁○○，前往乙○○所有位在新竹縣新埔
      鎮○○路277 巷2 號之「金江冠企業股份有限公司」倉庫
      ，並趁無人看守之際，以攀爬之方式踰越倉庫外之分隔倉
      庫內外之出入口大門之活動鐵門進入，再由倉庫鐵皮屋縫
      隙處鑽入倉庫內，共同竊取倉庫內之電源輸配線（長度約
      600 公尺）得手後，由丁○○、戊○○先將所竊得之一部
      分電源輸配線（長度約300 公尺）搬上前揭自用小客車得
      手，隨後駕車前往位在新竹縣竹北市○○街附近之資源回
      收場，將竊得之電源輸配線變賣給不知情之業者，得款約
      新臺幣1 萬元後朋分。丁○○、戊○○復於同日下午1 時
      35分許，再駕車回到上開倉庫，以相同方法進入倉庫內，
      欲將剩餘之電源輸配線（長度約300 公尺）搬出倉庫時，
      適乙○○前來巡視倉庫，當場出面制止，丁○○、戊○○
      見遭人發現，隨即分不同方而逃逸。戊○○逃逸時，行經
      丙○○位於新竹縣新埔鎮○○路277 巷23之1 號住處前，
      見丙○○所有車牌號碼XL9 －909 號重型機車停放在門前
      ，而該車鑰匙插於電源啟動器上未取下，認有機可趁，另
      基於意圖為自己不法之所有之竊盜犯意，趁丙○○於屋內
      不注意之際，徒手竊取該部機車得手，供己代步離去。嗣
      後為警據報循線查獲（車牌號碼XL9 －909 號重型機車1
      輛業已發還丙○○具領保管）。
（三）案經新竹縣政府警察局新埔分局報告臺灣新竹地方法院檢
      察署檢察官偵查起訴後，經檢察官聲請認罪協商判決。
三、處罰條文：
    刑法第28條、第320條第1項、第321條第1項第2 款、第47條
    第1項、第51條第5款，刑法施行法第1條之1第1項、第2項前
    段。
四、協商判決除有刑事訴訟法第455條之4第1項第1款於本訊問程
    序終結前，被告撤銷協商合意或檢察官撤回協商聲請者；第
    2款被告協商之意思非出於自由意志者；第4款被告所犯之罪
    非第455條之2第1項所定得以協商判決者；第6款被告有其他
    較重之裁判上一罪之犯罪事實者；第7 款法院認應諭知免刑
    或免訴、不受理者情形之一，及違反同條第2 項「法院應於
    協商合意範圍內為判決；法院為協商判決所科之刑，以宣告
    緩刑或2 年以下有期徒刑、拘役或罰金為限」之規定者外，
    檢察官與被告均不得上訴。
五、如有前項得上訴之情形，得自收受宣示判決筆錄送達之日起
    10日內，向本院提出上訴書狀，上訴於第二審法院。
本案經檢察官洪期榮到庭執行職務。
中    華    民    國    99    年    1     月    6     日
                  刑事第九庭  書  記  官  林兆嘉
                              審判長法官  劉兆菊
以上筆錄正本係照原本作成。
中    華    民    國    99    年    1     月    6     日
                              書  記  官  林兆嘉
附錄本案論罪科刑法條全文：
中華民國刑法第320條
意圖為自己或第三人不法之所有，而竊取他人之動產者，為竊盜
罪，處5年以下有期徒刑、拘役或500元以下罰金。
意圖為自己或第三人不法之利益，而竊佔他人之不動產者，依前
項之規定處斷。
前2項之未遂犯罰之。
中華民國刑法第321條
犯竊盜罪而有左列情形之一者，處6月以上、5年以下有期徒刑：
一、於夜間侵入住宅或有人居住之建築物、船艦或隱匿其內而犯
    之者。
二、毀越門扇、牆垣或其他安全設備而犯之者。
三、攜帶兇器而犯之者。
四、結夥三人以上而犯之者。
五、乘火災、水災或其他災害之際而犯之者。
六、在車站或埠頭而犯之者。
前項之未遂犯罰之。

司法院資訊處製作；財團法人民間司法改革基金會備份。
